# 请教：药企新建厂房已完工但尚未通过GMP认证，是否应该转入固定资产？

提问人：桃花仙人 时间：2012-09-07 17:03:22
请教：制药企业新建厂房已完工但尚未通过GMP认证，是否算是已达到可使用状态并计提折旧？？

回答人：chenyiwei
此类问题以前讨论过。固定资产达到可使用状态的判断取决于该固定资产本身的技术状态，主要的准则依据是《企业会计准则第 17号——借款费用》第十三条。一般理解，GMP认证是各方面因素综合考虑的结果，如果房屋建筑物本身的技术状态已经符合要求，无需再作进一步的整改，未通过GMP认证是由其他方面的原因造成的，则仍应认为房屋建筑物已经达到预定可使用状态。

提问人：qdlzx 时间：2012-09-08 11:29:54
回复 chenyiwei 的帖子
请问陈老师：也就是说，除了房屋建筑物之外的其他需要经过认证的工程、设备类资产，应该在通过认证之后才能达到预定可使用状态并转固？

回答人：chenyiwei
原理类似。要分析未通过GMP认证的原因。如果相关资产已经符合借款费用准则第十三条规定的预定可使用状态判断标准，未通过认证是由其他原因导致的，则不影响这些资产的转固。